# 求助陈老师

提问人：学会计问会计 时间：2012-12-09 16:22:37
陈老师： 您好！公司账面其他应付款挂账几年前自然人退股的股本金及股利，一直无法支付，现在想处理，请问如何处理比较好！

回答人：chenyiwei
本版面上讨论过多次如何认定无法支付应付款项的问题，可以搜索一下。总体要求是从严把握。 由于此处涉及的其他应付款的性质是“几年前自然人退股的股本金及股利”，因此需要关注“无法支付”的真实原因，确定其是否确实无法支付。如果确实无法支付的，考虑到其产生原因是资本性交易， 不排除即使转回也要转入资本公积的可能性。